

ADELINE LUCAS

CONTACT

- 07.70.08.83.32
- 142 rue Henri Barbusse, 93 300 Aubervilliers
- eon.adelineeon@gmail.com
- in adeline-lucas-web-dev
- https://github.com/adelinelucas

COMPÉTENCES PROFESSIONNELLES ACQUISES

- Suite Pack Office
- Wordpress
- HTML/CSS/ Javascript
- GIT
- SOL
- PHP
- POO MVC
- Symfony

COMPÉTENCES EN COURS D'ACQUISITION

- MongoDB
- Angular 2+
- Ionic/Cordova
- Ajax

SOFT SKILLS

- Prise d'initiative
- Autonomie
- Rigueur
- Travail d'équipe

INTERETS

- Patrimoine historique
- Environnement : gestion des déchets, 3 ans bénévole chez "Les Connexions"

FULLSTACK DÉVELOPPEUR EN ALTERNANCE

3 semaines entreprise / 1 semaine école avec 3W Academy

Après 3 ans d'expérience en gestion clientèle, j'ai pris un tournant professionnel vers un métier passionnant; la rigueur nécessaire dans le code pour construire pas à pas une page web est très stimulante. A la suite d'une première formation intensive suivi d'un stage de 2 mois, j'ai souhaité continuer à monter en compétence en intégrant une formation avec l'école 3W Academy. La formation, dont la méthode est 90% de pratique et 10% de théorie fera de moi une personne opérationnelle sur une longue durée pour avoir des réaliser des missions en autonomie et participer directement au développement de projets web.

PROJETS WEB

PORTEFOLIO - HTML, CSS ET JQUERY

Présentation de l'ensemble de mes projets web : https://adelinelucas.github.io/

HACKATON CONCERNANT LA REFONTE D'UN SITE WEB - WORDPRESS

Sur la base d'un site existant réalisation d'une proposition de refonte du site : architecture du site, présentation des contenus, logo.

PROJETS WEBS DÉVELOPPÉS EN FORMATION

- Site de location de voiture JAVASCRIPT- PHP SQL
- Boutique de vente en ligne + interface administrateur PHP SQL
- Projet de Soutenance Mise en place d'un site de sorties SYMFONY SQL

STAGE AUPRÈS DE KIDS AND FAMILY - SYMONFY - SONATA BUNDLE - MONGODB

Ajout d'une page "Ressources" dans l'espace administration.

Affichage en front des ressources sous forme de cards cliquables pour obtenir le détail de la ressource

FORMATION

MARS 2021- JUIN 2021 - FORMATION DÉVELOPPEUR FULL STACK - WID - SOCIAL BUILDER AVEC WEB FORCE 3

Wordpress/ HTML/CSS/ Javascript /Angular 2+/ Ionic/ Cordova/ GIT/ SQL/ PHP/ Ajax/ POO MVC/ Symfony

- Certificat Techniques d'intégration Web
- Certificat Techniques de développement Web
- FÉVRIER 2021 OPENCLASSROOMS
 Wordpress/ HTML5/ CSS/ Javascript/PHP
- NOVEMBRE 2020 BOOT CAMP GET INTO TECH INCO ACADEMY
- 2013-2015 MASTER I ET MASTER II DROIT DE L'ENVIRONNEMENT ET DU DÉVELOPPEMENT DURABLE, UNIVERSITÉ DE NANTES, FACULTÉ DE DROIT ET DE SCIENCES POLITIQUES
- 2012-2013 MASTER I DROIT EUROPÉEN, UNIVERSITÉ DE SARAGOSSE, ESPAGNE (ERASMUS)
- 2009-2012 LICENCE DE DROIT, UNIVERSITÉ DE RENNES I, FACULTÉ DE DROIT ET DE SCIENCES POLITIQUES

EXPÉRIENCES PROFESSIONNELLES

GESTIONNAIRE DE COMPTE - RESPONSABLE DE COMPTE CEE

Economie d'Energie, B2B, Paris-France | Mai 2019 - Janvier 2021

- Accompagnement clients et enrichissement de l'offre commerciale
- Veille réglementaire des Certificats d'Economies d'Energie
- Gestion de projet en coordination avec les autres départements de l'entreprise
- Elaboration des prestations additionnelles, facturation
- CHARGÉE DE DÉVELOPPEMENT

Les Joyeux Recycleurs, B2B Paris- France | Août 2018 - Février 2019

- Développement, gestion et fidélisation de la clientèle (portefeuille de 650 clients)
 - Gestion des plannings, tournées de collecte, et gestion de l'entrepôt (5 camions de collecte, management d'une équipe de 13 collecteurs)
 - · Accompagnement et conseils clients concernant le tri et la sensibilisation en entreprise
- CHARGÉE DE LA MISE EN PLACE D'UNE COLLECTE SÉPARÉE DES PAPIERS DE BUREAUX AUPRÈS DES ADMINISTRATIONS Caen la mer, Caen- France | Juillet 2017 Août 2018